【裁判字號】    97,訴,224
【裁判日期】    970717
【裁判案由】    清償借款
【裁判全文】
臺灣高雄地方法院民事判決               97年度訴字第224號
原      告  台灣土地銀行股份有限公司
法定代理人  丁○○
訴訟代理人  戊○○
            丙○○
被      告  甲○○原名陳玉蓮.
當事人間清償借款事件，本院於民國97年7月3日言詞辯論終結
，判決如下：
  主  文
被告應給付原告新台幣壹佰捌拾捌萬肆仟捌佰壹拾貳元，及其中
壹佰捌拾肆萬伍仟貳佰陸拾柒元自民國九十五年五月二十六日起
至清償日止，按年利率百分之三點一八計算之利息，及自民國九
十五年五月二十六日起至清償日止，按上開利息百分之二十計算
之違約金。
原告其餘之訴駁回。
訴訟費用由被告負擔百分之九十七，餘由原告負擔。
  事實及理由
一、按訴狀送達後，原告不得將原訴變更或追加他訴，但擴張或
    減縮應受判決事項之聲明者，不在此限，民事訴訟法第255
    條第1 項第3 款定有明文。本件原告起訴時原請求被告給付
    如附表一所示金額，嗣於本院審理中具狀減縮請求被告給付
    新台幣（下同）1,893,786 元，及其中1,853,535 元自民國
    95年5 月26日起至清償日止，按年息百分之3.18計算之利息
    ，暨自95年5 月26日起至清償日止，按前開利率百分之20計
    算之違約金，此有原告所提97年6 月4 日民事聲請狀（本院
    卷第126 頁）可憑；核屬減縮應受判決事項之聲明，揆諸首
    揭規定，於法有據，核先敘明。
二、原告起訴主張：被告與訴外人洪綺慧共同向其借款之明細情
    形如附表二所示，詎被告與洪綺慧未依約清償，經核算結果
    ，尚有如附表一所示之金額未為清償，嗣經原告對洪綺慧所
    提供之扺押物聲請強制執行拍賣後，僅獲分配部分款項758,
    000 元，計尚欠1,893,786 元，及其中1,853,535 元自民國
    95年5 月26日起至清償日止，按年息百分之3.18計算之利息
    ，暨自95年5 月26日起至清償日止，按前開利率百分之20計
    算之違約金（下稱系爭借款）未受償。爰依消費借貸之法律
    關係，提起本訴，並聲明求為命被告給付1,893,786 元，及
    其中1,853,535 元自民國95年5 月26日起至清償日止，按年
    息百分之3.18計算之利息，暨自95年5 月26日起至清償日止
    ，按前開利率百分之20計算之違約金。
三、被告則以：其固然有在附表二編號1 、2 備註欄所列之借據
    （下稱系爭借據）上簽名，但當時是與訴外人洪綺慧為共同
    購買位於屏東縣九如鄉○○村○街45巷2 弄5 號之房屋（下
    稱系爭房屋），才向原告借款，而在系爭房屋買賣及向原告
    借貸過程中，其係匆匆到銀行去簽完名就離開，原告未給予
    合理之審閱期間，供其審閱全部條款內容，且其亦未取得系
    爭借據所載借款金額；又系爭房屋亦設定抵押權予原告，則
    原告於同意核貸、撥款之同時，既已取得足額擔保，依銀行
    法第12條、第12條之1 規定，原告已不得以任何理由要求借
    款人提供連帶保證人，是原告主張其為借款人洪綺慧之擔保
    人，要求其給付系爭借款，並無理由；再者，依銀行法第37
    條規定，銀行應根據借款人所提抵押物之時值、折舊率及銷
    售性，核實決定抵押物之放款值，而系爭房屋經大地不動產
    估價師事務所鑑價，其估價金額僅為2,202, 000元，顯見原
    告係徵信不實，高估擔保品即系爭房屋之價值，違法超貸2,
    45 0,000元與借款人洪綺慧，而以此詐欺手段，騙其在系爭
    借據上簽名，故其依民法第92條主張遭原告詐騙，並撤銷與
    原告間之消費借貸及擔任共同借款人意思表示，則兩造間之
    消費借貸契約視為自始無效，原告向其請求給付系爭借款，
    亦無理由；又原告所提之系爭借據，既有系爭房屋作擔保，
    原告已取得足額擔保，所以原告應就系爭房屋強制執行拍賣
    後所得價金受償，不應就拍賣後之不足額再向其請求，否則
    無異於加重借款人之責任，且對借款人有重大不利益，故系
    爭借據之授信約定書（下稱系爭授信約定書）第8 條約定如
    清償人所提出之給付不足清償全部債務時，即依民法相關規
    定為抵充，此條款即屬加重借款人之責任，且對借款人有重
    大不利益，應依民法第247 條之1 第2 、4 款規定無效等語
    ，資為抗辯。並聲明：原告之訴駁回。
四、兩造不爭執之事項如下：
  (一)附表二編號1 、2 備註欄所列之借據，其共同借款人欄及面
    晤確認簽章欄係被告本人所親簽，系爭借據上「陳玉蓮」印
    文係被告本人之印章，此有系爭借據附卷可稽（本院卷8 、
    9 頁），並據被告自承在卷（本院卷第79頁背面、第84頁背
    面）。
  (二)台灣土地銀行活期儲蓄存款印鑑卡（戶名：陳玉蓮，帳號：
    0-00000-0） 上之開戶人簽名欄是被告本人親簽，印鑑亦是
    被告本人印章，此有該存款印鑑卡附卷可稽（本院卷第97頁
    ），並據被告自承在卷（本院卷第118 頁背面）。
五、原告主張被告向其借款，尚有如附表一所示之金額未為清償
    ，嗣經原告對訴外人洪綺慧所提供之扺押物聲請強制執行拍
    賣後，仍不足清償，故請求被告給付系爭借款等情，為被告
    以前開情詞否認。是本件爭點為：(一)兩造間之消費借貸法律
    關係是否有效？(二)原告有無違反消費者保護法有關審閱期間
    之規定？(三)系爭授信約定書第8 條有無民法第247 條之1 第
    2、4款之適用而無效？
六、兩造間之消費借貸法律關係是否有效？
  (一)原告主張兩造間於簽立系爭借據時已達成消費借貸合意等情
    ，業據證人乙○○即台灣土地銀行股份有限公司（下稱原告
    銀行）襄理證稱：系爭借據是由伊擔任核對人，也就是由伊
    負責替被告及洪綺慧向原告銀行借款時做對保，當時伊有請
    借款人洪綺慧、共同借款人即被告出示身分證資料，伊再核
    對身分證上面的照片及資料是否為借款人、共同借款人本人
    ，所以伊於89年4 月7 日做對保時，確實有與借款人洪綺慧
    、共同借款人本人會晤，伊於對保時，也一併將系爭借據交
    給洪綺慧及被告，請洪綺慧、被告分別在二個欄位（借款人
    欄、共同借款人欄、面晤確認簽章欄）上簽名，且為服務客
    戶，借款人、共同借款人將印章交由行員，由行員當著借款
    人、共同借款人的面蓋章，且借據上有關於利率的部分也會
    蓋上客戶的章，表示做確認，而因為對保後銀行要放款，即
    銀行要把借款人借的錢存入借款人在原告銀行所開立的戶頭
    ，所以如果借款人在原告銀行沒有帳戶，原告銀行在對保當
    天就會請借款人順便開戶，以免客戶還要再跑一趟，所以伊
    於對保之同日（89年4 月7 日），就請被告向原告銀行開戶
    ，當時開戶時被告即提供身分證正本供伊影印留存，且由伊
    一併在被告之開戶資料上蓋章表示由伊核對等語（本院卷第
    117 、118 頁），並據證人顏中一即原告銀行催收經辦兼管
    理人員證稱：原告銀行活期儲蓄存款印鑑卡（戶名：陳玉蓮
    即被告，帳號：0-0000 0-0，下稱系爭帳戶）上之日期是89
    年4 月7 日，當時負責承辦開戶之行員已調離，而依原告銀
    行作業流程，系爭帳戶在89年開戶當時手續較簡單，只要有
    開戶人身分證正本及印章就可以，原告銀行會請開戶人填寫
    存款印鑑卡及要開戶之存款條，之後行員會確認開戶人身分
    即核對身分證正本，再由開戶人本人親自簽名，所以一般必
    須開戶人親至銀行開戶，若開戶人無法親至銀行辦理開戶，
    可以由行員至開戶人所在地請開戶人簽名等語（本院卷第
    109 頁背面），且有共同借款人欄「陳玉蓮」簽名、面晤確
    認簽章欄「陳玉蓮」簽名、核對人「乙○○」印文之系爭借
    據（本院卷第8 、9 頁）及開戶人簽名欄「陳玉蓮」簽名、
    印鑑式樣欄「陳玉蓮」印文、核對證照欄「乙○○」印文之
    系爭帳戶開戶資料暨存款印鑑卡、開戶人「陳玉蓮」身分證
    影本（本院卷第96、97頁）附卷可稽，且經被告自承：系爭
    借據共同借款人欄及面晤確認簽章欄係伊本人所親簽，系爭
    借據上「陳玉蓮」印文係被告本人之印章，系爭帳戶存款印
    鑑卡上之開戶人簽名欄是伊本人親簽，印鑑亦是伊本人印章
    ，身分證影本也是伊本人的身分證沒錯等語（本院卷第79頁
    背面、第84頁背面、第109 頁、第118 頁背面）在卷。則依
    前揭證人所述，渠等就系爭帳戶之開戶過程既互核相符，又
    原告銀行所提出之系爭借據、系爭帳戶存款印鑑卡確係被告
    所親簽，原告銀行所留存之被告身分證影本亦係被告本人無
    誤，堪認前揭證人所為被告向其借款並開戶以供原告銀行放
    款之過程，堪可採信，是足認兩造間於簽立系爭借據時，已
    有就系爭借據所載借款金額達成合意乙節，應係真實。
  (二)原告主張其已交付系爭借據所載金額2,450,000 元與被告等
    情，業據原告提出其於89年4 月17日將系爭借據所載金額2,
    450,000 元轉帳至被告所開立系爭帳戶之客戶歷史交易明細
    查詢紀錄（本院卷第24頁）、原告銀行分行轉帳收入傳票（
    戶名：陳玉蓮，日期：89.4.17 ，帳號：0-0000 0-0，金額
    ：2,450,000 元，本院卷第91頁）、原告銀行存摺類取款憑
    條（戶名：陳玉蓮，日期：89.4.17 ，帳號：0-0000 0-0，
    提款金額：2,450,000 元，本院卷第92頁）為證，又系爭帳
    戶既如前述係被告所開立，自足認原告前揭主張，應係真實
    。至被告以系爭帳戶開戶資料上所填電話及通訊處，非其個
    人電話及地址，而認縱原告銀行將上開借款金額轉帳至系爭
    帳戶，其仍未取得該借款金額云云，然證人乙○○已證稱：
    伊於對保及請借款人開戶過程中，只要核對存款印鑑卡上開
    戶人簽名欄是由開戶人本人簽名及開戶人印鑑就好，至於開
    戶資料上之電話、通訊處要留何處的，銀行不會去干涉等語
    （本院卷第118 頁背面、第119 業背面）在卷，且觀系爭帳
    戶開戶資料（本院卷第96頁）上所留被告之身分證統一編號
    、出生年月日、戶籍地址，均與被告留存於原告銀行之身分
    證影本相符，又被告亦如前述已自承其確有在系爭帳戶存款
    印鑑卡上簽名等情無訛，則證人乙○○既已盡核對開戶人資
    料之責，原告銀行亦將系爭借據所載金額轉帳至被告所開立
    之系爭帳戶，原告自已將系爭借據所載金額交付被告甚明，
    況開戶資料上之電話及通訊處，意在使原告銀行方便與開戶
    人聯繫而已，本非屬原告銀行應核對之範圍，被告執此為辯
    ，並無可採。被告另以系爭借據上之日期為89年4 月17日，
    面晤確認日期卻為89年4 月7 日，而對兩造間簽立系爭借據
    之過程提出質疑云云，然查證人乙○○證稱：系爭借據上會
    出現2 個不同的日期，是因為89年4 月7 日為對保日期，在
    對保當天伊請借款人在面晤確認簽章欄及借款人欄簽名，等
    原告銀行放款給借款人後，再由行員在銀行放款日當天於借
    據上填載放款日期即89年4 月17日等語（本院卷第118 頁）
    ，證人顏中一亦證稱：被告是於89年4 月7 日至原告銀行對
    保，所以系爭借據上面晤確認簽章欄所載日期為89年4 月7
    日，而被告來原告銀行對保時，原告銀行就請被告在對保同
    一天開戶，所以系爭帳戶印鑑卡上之開戶日期亦為89年4 月
    7 日，待被告開戶後，原告銀行才能用該戶頭去放款，而系
    爭借據上所載89年4 月17日就是代表銀行於89年4 月17日撥
    款至借款人系爭帳戶內等語（本院卷第110 頁），核與系爭
    借據之面晤確認日期（89年4 月17日）及原告銀行分行轉帳
    收入傳票日期（89年4 月17日）、原告銀行存摺類取款憑條
    日期（89年4 月17日）均相符合，是足認前揭證人就系爭借
    據出現2 個日期之解釋，應可採信。則原告銀行既係因對保
    、放款手續作業流程之時間差，始在系爭借據上出現2 個不
    同之日期，被告執此質疑兩造間簽立系爭借據之過程，自無
    可採。
  (三)被告主張當時是與訴外人洪綺慧為共同購買系爭房屋，才向
    原告借款，且將系爭房屋設定抵押權予原告，而系爭房屋價
    值不足2,450,000 元，原告竟借款2,45 0,000元，顯見其遭
    原告以高估系爭房屋價值、違法超貸之手段詐騙訂約，故撤
    銷與原告間消費借貸及擔任共同借款人之意思表示云云，固
    以銀行法第37條規定：「借款人所提質物或抵押物之放款值
    ，由銀行根據其時值、折舊率及銷售性，覈實決定。」為據
    ，且提出大地不動產估價師事務所就系爭房屋估價2,202,00
    0 元之估價報告書（本院卷第33頁）為證。然被告於其對洪
    綺慧所提之刑事詐欺告訴案件（台灣高雄地方法院檢察署96
    年度偵字第8880號）及本院準備程序已自承：伊前往系爭房
    屋附近打聽，查得該址附近之房價每戶2,500,000 元等語（
    本院卷第124 頁背面）在卷，且有該不起訴處分書（本院卷
    第131 頁）在卷可參。則被告所打聽系爭房屋附近之房價（
    2,500,000 元）既已高於原告銀行放貸之金額（2,450,000
    元），又房價本隨物價、鄰近區域發展、建設等眾多因素而
    變化，而屬浮動狀態，被告復未提出原告銀行有何故意超貸
    之具體事證，是被告執此主張撤銷與原告間消費借貸及擔任
    共同借款人之意思表示云云，亦無可採。
  (四)被告抗辯其以系爭房屋做足額擔保，依銀行法第12條、第12
    條之1 規定，原告已不得以任何理由要求借款人提供連帶保
    證人，是原告主張其為借款人洪綺慧之擔保人，要求其給付
    系爭借款，並無理由云云，而按「本法稱擔保授信，謂對銀
    行之授信，提供左列之一為擔保者：一、不動產或動產抵押
    權。二、動產或權利質權。三、借款人營業交易所發生之應
    收票據。四、各級政府公庫主管機關、銀行或經政府核准設
    立之信用保證機構之保證。」、「銀行辦理自用住宅放款及
    消費性放款，已取得前條所定之足額擔保時，不得以任何理
    由要求借款人提供連帶保證人。」，銀行法第12條、第12條
    之1 固有明文。然查：被告為系爭借款之共同借款人，且共
    同借款人對於全部借款各負全部給付之責，此有系爭借據之
    約定及共同借款人欄簽名為證，則被告既非系爭借款之連帶
    保證人，系爭借款自與銀行法第12條、第12條之1 規定無涉
    ，被告執此為辯，委無可採。
七、原告有無違反消費者保護法有關審閱期間之規定？
    按消費者保護法就契約審閱期間訂立之立法目的在於使消費
    者充分了解契約內容，避免消費者於匆忙間不及了解其依契
    約所得主張之權利及應負之義務，致訂立顯失公平之契約而
    受有損害。查原告所提出之系爭借據，其上已載明「立約人
    業於合理期間內審閱前開全部條款內容，特此聲明」等語，
    而該項聲明上既已蓋有被告之印文，且被告亦於系爭借據上
    簽名，足認被告已同意上開聲明內容。況本件兩造係於89年
    4 月7 日對保時，被告於系爭借據上簽名，業如前述，且被
    告與洪綺慧共同以系爭借據所載金額購得系爭房屋，其與洪
    綺慧就系爭房屋各有二分之一應有部分等情，有系爭房屋之
    建物登記第二類謄本可參（附於本院向台灣屏東地方法院所
    調取之94年度執字第19495 號卷(一)第31至34頁）；則被告既
    於簽立系爭借據後，旋於89 年4月12日登記取得系爭建物二
    分之一應有部分，即難認其有何因匆促締約而不及瞭解系爭
    借據內容文義之情事，否則其何能立即以向原告借得之款項
    購屋，是被告謂原告未依法給與合理之審閱期間，當屬無據
    。
八、系爭授信約定書第8 條有無民法第247 條之1 第2 、4 款之
    適用而無效？
    被告抗辯系爭借款既有系爭房屋作擔保，原告應就系爭房屋
    強制執行拍賣後所得價金受償，不應就拍賣後之不足額再向
    其請求，故系爭授信約定書第8 條乃加重借款人之責任，且
    對借款人有重大不利益，應依民法第247 條之1 第2 、4 款
    而無效云云。然查：系爭授信約定書第8 條約定固為「立約
    人對貴行負擔數宗債務時，如清償人所提出之給付不足清償
    全部債務者，依民法第321 條至第323 條之規定為抵充。但
    貴行指定抵充之方法及順序，較民法第323 條之規定更有利
    於立約人時，從貴行之指定」，再按「對於一人負擔數宗債
    務而其給付之種類相同者，如清償人所提出之給付，不足清
    償全部債額時，由清償人於清償時，指定其應抵充之債務。
    」、「清償人不為前條之指定者，依左列之規定，定其應抵
    充之債務：一、債務已屆清償期者，儘先抵充。二、債務均
    已屆清償期或均未屆清償期者，以債務之擔保最少者，儘先
    抵充；擔保相等者，以債務人因清償而獲益最多者，儘先抵
    充；獲益相等者，以先到期之債務，儘先抵充。三、獲益及
    清償期均相等者，各按比例，抵充其一部。」、「清償人所
    提出之給付，應先抵充費用，次充利息，次充原本；其依前
    二條之規定抵充債務者亦同。」，民法第321 、322 、323
    條分別定有明文。然按「稱抵押權者，謂對於債務人或第三
    人不移轉占有而供擔保之不動產，得就其賣得價金受清償之
    權。」，民法第860 條定有明文，蓋普通抵押權係指抵押權
    人對債務人之債權，得就擔保之抵押物賣得價金，在約定之
    金額內主張優先受償之權利，惟債務人並不因債權人享有抵
    押權，而得在抵押物賣得價金不足清償範圍內主張免責，否
    則無異債權人因享有抵押權，反而須負擔抵押物不足清償之
    風險，實與抵押擔保物權係作為社會融資之手段，間接促成
    經濟繁榮之積極與正面社會作用不符，是系爭授信約定書所
    為第8 條約定核與抵押權之規定相符，並未減輕預定契約原
    告之責任；又被告就抵押物賣得價金不足清償部分仍負清償
    責任之約定，與被告於借款時所約定應負之清償責任相當，
    縱原告於被告簽立系爭借據時未明白告知，但該條約定亦未
    加重被告之責任或對被告有重大不利益，被告抗辯原告不應
    就拍賣後之不足額再向其請求，且系爭授信約定書第8 條約
    定無效云云，均非可採。
九、按稱消費借貸者，謂當事人約定，一方移轉金錢或其他代替
    物之所有權於他方，而他方以種類、品質、數量相同之物返
    還之契約。借用人應於約定期限內，返還與借用物種類、品
    質、數量相同之物。遲延之債務，以支付金錢為標的者，債
    權人得請求依法定利率計算之遲延利息。但約定利率較高者
    ，仍從其約定利率。當事人得約定債務人不履行債務時，應
    支付違約金，民法第474 條、第478 條、第233 條第1 項、
    第250 條第1 項分別定有明文。本件原告主張被告為共同借
    款人、訴外人洪綺慧為借款人，共同向其借款2,450,000 元
    ，詎被告與洪綺慧未依約清償，經核算結果，尚有如附表一
    所示之金額未為清償之事實，有客戶繳款交易明細（本院卷
    第10頁）為證；又系爭借據載有「共同借款人對於全部借款
    各負全部給付之責」之約定，且經原告對洪綺慧所提供之扺
    押物聲請強制執行拍賣後，僅獲分配部分款項758, 000元之
    事實，有台灣屏東地方法院94年度執字第19495 號強制執行
    金額計算書分配表為證，且經本院向台灣屏東地方法院調取
    上開強制執行事件卷宗查核屬實，是被告其計尚欠如附表三
    1,884,812 所示之不足額元未清償，及其中如附表四本金欄
    所列之1,845,267 元自民國95年5 月26日起至清償日止，按
    年息百分之3. 18 計算之利息，暨自95年5 月26日起至清償
    日止，按前開利率百分之20計算之違約金未受償。準此，原
    告所得請求清償之借款，應為如附表三所示之不足額1,884,
    812 元，及上揭利息、違約金。至原告逾此部分之主張，為
    無理由。
十、綜上所述，原告因被告向其借款後，未依約清償，嗣經原告
    對洪綺慧所提供之扺押物聲請強制執行拍賣後，僅獲分配部
    分款項758, 000元，是被告其計尚欠如附表三所示之不足額
    1,884,812 元未清償，從而，原告依據消費借貸法律關係，
    請求被告給付1,884,812 元，及其中1,845,267 元自民國95
    年5 月26日起至清償日止，按年息百分之3. 18 計算之利息
    ，暨自95年5 月26日起至清償日止，按前開利率百分之20計
    算之違約金，為有理由，應予准許，其逾此範圍之請求，即
    無理由，應予駁回。
十一、本件因事證已臻明確，兩造其餘攻擊、防禦方法及證據資
      料之主張，核與判決結果不生影響，爰不逐一論駁，併予
      敘明。
十二、據上論結：原告之訴一部有理由，一部無理由，依民事訴
      訟法第79條，判決如主文。
中    華    民    國    97    年    7     月    17    日
                  民事第四庭  審判長法  官  黃國川
                                    法  官  張茹棻
                                    法  官  郭瓊徽
上正本係照原本作成。
如不服本判決，應於送達後20日內，向本院提出上訴狀並表明上
訴理由，如於本判決宣示後送達前提起上訴者，應於判決送達後
10日內補提上訴理由書（須附繕本）。
中    華    民    國    97    年    7     月    17    日
                                    書記官  邱秋珍
┌──────────────────────────────────────────────────┐
│附表一：97年度訴字第224號，合計新台幣（下同）2,348,832元                                            │
├──┬──────┬─────┬──────┬────────┬──────────────┬───┤
│編號│應給付金額  │利息起算日│利      率  │違約金起算日    │違約金計算方式              │ 備 考│
├──┼──────┼─────┼──────┼────────┼──────────────┼───┤
│1   │2,258,235   │92.05.17  │年息4.115%  │92.06.18        │逾期清償在6 個月以內，按左開│即附表│
│    │元          │          │            │                │利率10% ，逾期清償在6 個月以│二編號│
│    │            │          │            │                │上，其超過6 個月部分，按左開│1 之借│
│    │            │          │            │                │利率20%                     │貸關係│
├──┼──────┼─────┼──────┼────────┼──────────────┼───┤
│2   │90,597元    │93.06.17  │年息3.18%   │93.07.18        │逾期清償在6 個月以內，按左開│即附表│
│    │            │          │            │                │利率10% ，逾期清償在6 個月以│二編號│
│    │            │          │            │                │上，其超過6 個月部分，按左開│2 之借│
│    │            │          │            │                │利率20%                     │貸關係│
└──┴──────┴─────┴──────┴────────┴──────────────┴───┘
┌───────────────────────────────────────────────────────┐
│附表二：97年度訴字第224號之借款明細                                                                           │
├──┬──────┬─────┬─────┬─────┬───────┬────────┬─────┬────┤
│編號│借  款  人  │共同借款人│借款金額  │借款期間  │約定利息      │約定違約金      │最後繳息日│備  註  │
├──┼──────┼─────┼─────┼─────┼───────┼────────┼─────┼────┤
│1   │洪綺慧      │被告      │2,350,000 │89.04.17~ │按原告基本放款│逾期清償在6 個月│92.05.16  │借據1 紙│
│    │            │          │元        │119.04.17 │利率加年息0.62│以內，按左列利率│          │（本院卷│
│    │            │          │          │分360 期平│5 % 機動計算（│10% ，逾期清償在│          │第8 頁）│
│    │            │          │          │均攤還本息│本件違約時之利│6 個月以上，其超│          │        │
│    │            │          │          │，如一期不│率為% ，加計  │過6 個月部分，按│          │        │
│    │            │          │          │履行，即喪│% 後為        │左列利率20% 計算│          │        │
│    │            │          │          │失期限利益│% ）          │                │          │        │
│    │            │          │          │，全部債務│              │                │          │        │
│    │            │          │          │視為到期  │              │                │          │        │
├──┼──────┼─────┼─────┼─────┼───────┼────────┼─────┼────┤
│2   │洪綺慧      │被告      │100,000元 │89.04.17~ │按原告基本放款│逾期清償在6 個月│93.06.16  │借據1 紙│
│    │            │          │          │119.04.17 │利率加年息0.62│以內，按左列利率│          │（本院卷│
│    │            │          │          │分360 期平│5 % 機動計算（│10% ，逾期清償在│          │第9 頁）│
│    │            │          │          │均攤還本息│本件違約時之利│6 個月以上，其超│          │        │
│    │            │          │          │，如一期不│率為% ，加計  │過6 個月部分，按│          │        │
│    │            │          │          │履行，即喪│% 後為        │左列利率20% 計算│          │        │
│    │            │          │          │失期限利益│% ）          │                │          │        │
│    │            │          │          │，全部債務│              │                │          │        │
│    │            │          │          │視為到期  │              │                │          │        │
└──┴──────┴─────┴─────┴─────┴───────┴────────┴─────┴────┘
附表三
┌────────────────────────────────────────────────────────┐
│債權計算及金額                                                                                                  │
├──┬─────┬───────────────┬───────┬───────┬───────────────┤
│編號│原告之債權│債    權   利    息           │共       計   │分配金額      │不 足 額                      │
│    │種類      ├────┬──┬───┬───┤              │              │                              │
│    │          │期    間│日數│利率  │金額  │              │              │                              │
├──┼─────┼────┼──┼───┼───┼───────┼───────┼───────────────┤
│1   │執行費    │        │    │      │      │              │              │                              │
│    │31,428    │        │    │      │      │              │              │                              │
├──┼─────┼────┼──┼───┼───┼───────┼───────┼───────────────┤
│2   │附表一編號│93.06.17│    │年利  │  利息│              │              │                              │
│    │2 之應給付├────┼──┼───┼───┤              │              │                              │
│    │金額90,597│95.05.25│710 │3.18﹪│5,604 │              │              │                              │
│    │          ├────┼──┼───┼───┤              │              │                              │
│    │          │93.07.18│    │年利  │違約金│              │              │                              │
│    │          ├────┼──┼───┼───┤              │              │                              │
│    │          │94.01.17│183 │0.318 │      │              │              │                              │
│    │          │        │    │﹪    │      │              │              │                              │
│    │          ├────┼──┼───┼───┤              │              │                              │
│    │          │94.01.18│    │年利  │      │              │              │                              │
│    │          ├────┼──┼───┼───┤              │              │                              │
│    │          │95.05.25│494 │0.636 │      │              │              │                              │
│    │          │        │    │﹪    │924   │              │              │                              │
├──┼─────┼────┼──┼───┼───┼───────┼───────┼───────────────┤
│3   │附表一編號│92.05.17│    │年利  │ 利息 │              │              │                              │
│    │1 之應給付├────┼──┼───┼───┤              │              │                              │
│    │金額2,258,│95.05.25│1105│3.18﹪│217403│              │              │                              │
│    │235       │        │    │      │      │              │              │                              │
│    │          ├────┼──┼───┼───┤              │              │                              │
│    │          │92.06.18│    │年利  │違約金│              │              │                              │
│    │          ├────┼──┼───┼───┤              │              │                              │
│    │          │92.12.17│183 │0.318 │      │              │              │                              │
│    │          │        │    │﹪    │      │              │              │                              │
│    │          ├────┼──┼───┼───┤              │              │                              │
│    │          │92.12.18│    │年利  │      │              │              │                              │
│    │          ├────┼──┼───┼───┤              │              │                              │
│    │          │95.05.25│890 │0.636 │38621 │              │              │                              │
│    │          │        │    │﹪    │      │              │              │                              │
├──┼─────┼────┼──┼───┼───┼───────┼───────┼───────────────┤
│    │附表三編號│        │    │      │ 本金 │2,611,384 （附│726,572       │1,884,812 （2,611,384 －726,57│
│    │2 、3 債權│        │    │      │      │表三編號2 、3 │（拍賣訴外人洪│2＝1,884,812）                │
│    │總額2,348,│        │    │      │      │債權總額2,348,│綺慧所提供之擔│                              │
│    │832       │        │    │      │      │83 2＋附表三編│保物所得價金  │                              │
│    │          │        │    │      │      │號2 債權之利息│758000－執行費│                              │
│    │          │        │    │      │      │5, 604＋附表三│31428 ＝726,57│                              │
│    │          │        │    │      │      │編號2 債權之違│2 ）          │                              │
│    │          │        │    │      │      │約金924 ＋附表│              │                              │
│    │          │        │    │      │      │三編號3 債權之│              │                              │
│    │          │        │    │      │      │利息217403＋附│              │                              │
│    │          │        │    │      │      │表三編號3 債權│              │                              │
│    │          │        │    │      │      │之違約金38621 │              │                              │
│    │          │        │    │      │      │＝2,611,384   │              │                              │
│    │          │        │    │      │      │              │              │                              │
└──┴─────┴────┴──┴───┴───┴───────┴───────┴───────────────┘
附表四
┌──────────────────────────────┐
│被告尚有如附表一所示之金額未為清償，嗣經原告對洪綺慧所提供之│
│扺押物聲請強制執行拍賣後，僅獲分配部分款項758,000 元，其執行│
│受償情形：                                                  │
├─┬────┬─────────┬──────┬──────┤
│受│執行費用│利    息          │本     金   │違約金      │
│  │        │                  │            │            │
│償├────┼─────────┼──────┼──────┤
│  │31,428  │223,007 （附表三編│503,565（758│0           │
│  │        │號2 債權之利息5,60│,000 －31,42│            │
│  │        │4＋ 附表三編號3 債│8 －223,007 │            │
│  │        │權之利息217403＝  │＝503,565） │            │
│  │        │223,007）         │            │            │
│  ├────┴─────────┴──────┴──────┤
│  │總計：758,000                                           │
├─┼──┬─────┬──────┬────┬───────┤
│尚│利息│違約金    │本    金    │ 利  息 │違約金        │
│欠├──┼─────┼──────┼────┼───────┤
│  │0   │40,170    │1,845,267 （│利率：  │利率：按左揭利│
│  │    │          │附表三編號2 │3.18﹪  │率之20﹪      │
│  │    │          │、3 債權總額│起算日：│起算日：同上  │
│  │    │          │2,348,832 －│95.05.26│              │
│  │    │          │503,565 ＝  │        │              │
│  │    │          │1,845,267） │        │              │
└─┴──┴─────┴──────┴────┴───────┘


司法院資訊處製作；財團法人民間司法改革基金會備份。
